臺灣高雄地方法院交通事件裁定　　　 100年度交聲字第1148號
原處分機關　交通部公路總局高雄區監理所旗山監理站
受處分人即
異　議　人　卓俊賢
上列受處分人因聲明異議案件，對於交通部公路總局高雄區監理
所旗山監理站民國100 年5 月23日所為之處分（原處分案號：旗
監違字第85-BCA051022號），聲明異議，本院裁定如下：
    主  文
異議駁回。
    理  由
一、異議人即受處分人卓俊賢（下稱異議人）駕駛車牌號碼為YZ
    -7015 號自小客車，於民國99年11月6 日15時35分許，行經
    有燈光號誌管制之高雄市○○路與大順路交岔路口時，竟闖
    紅燈跨越九如路口所繪設之停止線，為設置在該處之線圈感
    應式微電腦闖紅燈照相機當場拍得違規照片，舉發機關高雄
    市政府警察局交通警察大隊認異議人行經有燈光號誌管制之
    交岔路口闖紅燈之違規行為，對異議人逕行舉發。原處分機
    關認舉發機關採證無誤，遂於100 年5 月23日依道路交通管
    理處罰條例第53條第1 項、第63條第1 項第3 款規定裁處異
    議人罰鍰新臺幣（下同）4,000 元，並記違規點數3 點。
二、異議意旨略以：異議人確有於前揭時、地駕駛前揭汽車行經
    該路口之行為，但異議人當時是綠燈正要左轉，但來不及左
    轉就紅燈，當時車流量多，為了避免影響後方車輛之行進，
    就將車輛往前移動隨即停車未繼續左轉，縱有違規，應係紅
    燈越線臨停，依道路交通管理處罰條例第60條第2 項第3款
    之「不遵守道路交通標誌、標線、號誌之指示者」規定處罰
    ，而非行經有燈光號誌管制之交岔路口闖紅燈之違規行為，
    舉發機關暨原處分機關之認定有誤，且原處分機關裁罰4,00
    0 元有違比例原則，爰聲明異議，請求撤銷原處分。
三、按汽車駕駛人，行經有燈光號誌管制之交岔路口闖紅燈者，
    處新臺幣（下同）1,800 元以上5,400 元以下罰鍰，並記違
    規點數3 點，道路交通管理處罰條例第53條第1 項、第63條
    第1 項第3 款分別定有明文。又汽車駕駛人之行為，經以科
    學儀器取得證據資料證明其行為違規，而當場不能或不宜攔
    截製單舉發者，得逕行舉發，同法第7 條之2第1項第7 款亦
    著有明文。經查：
  (一)異議人於99年11月6 日15時35分許，駕駛上開自小客車行經
    高雄市○○路與大順路之交岔路口時，因於該交岔路口之行
    車管制號誌紅燈亮起後3.57秒，仍駕駛上開自小客車進入該
    交岔路口，並於紅燈亮起4.47秒時，將該自小客車往前駛至
    九如路之行人穿越道上，經高雄市政府警察局交通警察大隊
    以異議人駕車行經有燈光號誌管制之交岔路口闖紅燈為由掣
    單舉發，原處分機關因而裁處受處分人4,000 元罰鍰，並記
    違規點數3 點等情，此為異議人所肯認，並有高雄市政府警
    察局高市警交相字第BCA051022 號舉發違反道路交通管理事
    件通知單、交通部公路總局高雄區監理所旗山監理站旗監違
    字第裁85-BCA051022號違反道路交通管理事件裁決書及違規
    採證照片2 張附卷可稽，此部分事實堪予認定。
  (二)按停止線用以指示行駛車輛停止之界線，車輛停止時，其前
    懸部分不得伸越該線；又車輛面對圓形紅燈表示禁止通行，
    不得超越停止線或進入路口，道路交通標誌標線號誌設置規
    則第170 條、第206 條第5 款第1 目定有明文。再按，「設
    有停止線者，自停止線算起，即為交岔路口。」、「車輛面
    對紅燈仍逕予穿越路口至銜接路段，含左轉、直行、迴轉及
    右轉（依箭頭綠燈允許行駛者除外）即視為闖紅燈之行為。
    」，有交通部72年5 月27日路台（72）監字第03822 號函釋
    、82年4 月22日交路（82）字第009811號函釋在卷可佐（本
    院卷第21頁），上開函釋係主管機關基於職權因執行特定法
    律之規定，得為必要之釋示，以供本機關或下級機關所屬公
    務員行使職權時之依據，此即「解釋性行政規則」（司法院
    大法官釋字第548 號解釋參照），又上開函釋既為道路交通
    管理處罰條例第8 條所定之公路主管機關（交通部公路總局
    各區監理所監理站）之上級機關交通部所發布，其對該條例
    所為之釋示自有上開「解釋性行政規則」之效力，足堪為各
    級機關適用法律及民眾認知執法機關適用法律意見之參考，
    合先敘明。
  (三)又觀以卷附之違規照片2 幀（本院卷第19頁），清楚可見於
    前開路口紅燈亮起3.57秒時（上方照片），異議人駕駛汽車
    之位置，已超越停止線，而紅燈亮起4.47秒時（下方照片）
    ，猶超越停止線繼續往前行駛進入人行穿越道欲左（迴）轉
    ，其停佇位置足以妨礙其他方向人、車通行至明。從而，異
    議人於紅燈已亮起3.57秒至4.47秒時，仍未停止而通過停止
    線，並繼續前進至行人穿越道，顯已進入交岔路口範圍，揆
    諸前開說明，異議人上揭行為，自屬闖紅燈之行為無疑，應
    依道路交通管理處罰條例第53條第1 項、第63條第1 項第3
    款之規定處罰，而非適用同條例第60條第2 項第3 款「不遵
    守道路交通標誌、標線、號誌之指示者」之一般處罰規定，
    灼然至明。至異議人雖辯稱其係因為要讓後方車輛通行，始
    繼續在紅燈後越線行駛云云，然異議人行進方向既屬紅燈，
    後方車輛當無繼續前進之可能，異議人又何須將車輛往前行
    駛，足徵異議人前揭所辯非真，要難採憑。
  (四)末查，本件舉發通知單業於99年11月25日合法送達於異議人
    ，有卷附之送達證書可稽（本院卷第15頁），而本案應到案
    日前為100 年1 月1 日，亦有舉發違反道路交通管理事件通
    知單在卷可佐（本院卷第15頁），異議人未在應到案日期前
    繳納罰鍰，遲至100 年5 月17日始繳納，原處分機關逕依違
    反道路交通管理事件統一裁罰基準及處理細則所訂違反道路
    交通管理事件統一裁罰標準表之規定，以罰鍰4,000 元裁處
    ，並記違規點數3 點，自屬於法有據，未有逾越裁量或裁量
    不當之情形，異議人辯稱原處分機關裁處罰鍰4,000 元違反
    比例原則云云，亦非可採。
四、綜上，異議人於前揭時、地，有駕駛前揭汽車行經有燈光號
    誌管制之交岔路口闖紅燈之交通違規行為甚明。原處分機關
    因而依道路交通管理處罰條例第53條第1 項、第63條第1項
    第3 款及違反道路交通管理事件統一裁罰基準及處理細則所
    訂之違反道路交通管理事件統一裁罰基準表之規定，裁處異
    議人罰鍰4,000 元，並記違規點數3 點，經核尚無違誤，
    本件異議為無理由，應予駁回。
五、據上論斷，應依道路交通事件處理辦法第18條，裁定如主文
中    華    民    國  100     年    7     月    28    日
                  交通法庭  法  官  林正忠
以上正本證明與原本無異。
如不服本裁定應於送達後5日內向本院提出抗告狀。
中    華    民    國   100    年    7     月    28    日
                            書記官  呂姿儀